臺灣高等法院臺南分院刑事判決
上　訴　人　臺灣嘉義地方法院檢察署檢察官
上　訴　人
即　被　告　乙 ○ ○
被　　　告　甲 ○ ○
上列上訴人因竊盜案件，不服臺灣嘉義地方法院94年度易字第60
號中華民國94年3月31日第一審判決（起訴案號：臺灣 嘉義地方
法院 檢察署94年度偵字第729號；併辦案號：94年度偵字第2421
號），提起上訴，本院判決如下：
    主      文
原判決關於甲○○部分撤銷。
甲○○共同攜帶兇器竊盜，累犯，處有期徒刑壹年。扣案之破壞
剪及鐵鋸各壹支均沒收。
其他上訴駁回(即乙○○判處有期徒刑柒月部分)。
    事      實
一、甲○○前於民國 (下同)85年間因竊盜罪判處有期徒刑1年，
    另違反 麻醉藥品管理條例案件判處有期徒刑8月及3年2月，
    偽造文書罪判處有期徒刑8月及 違反藥事法案件判處有期徒
    刑6月，嗣定應執行刑為有期徒刑4年8月，於88年3月31日縮
    短刑期假釋出監並 交付保護管束，於91年3月13日假釋期滿
    未經撤銷以已執行完畢論。被告乙○○前於88年間因犯贓物
    罪及違反麻醉藥品管理條例案件，分別經判處 有期徒刑4月
    及5月確定，嗣定應執行刑為 有期徒刑8月，於90年9月19日
    出監執行完畢。詎均不知悔改(一)共同基於意圖為自己不法所
    有之犯意聯絡，於94年1月25日上午9時50分許，由甲○○駕
    駛車牌號碼C5-4 552號之自用小貨車上搭載乙○○，至嘉義
    縣大林鎮○○里○○路324巷98號內，由 乙○○手持甲○○
    所有客觀上可資為兇器之 破壞剪1支，竊取丙○○所有之稻
    穀乾燥機儲存桶、散熱器各1個  (侵入建築物部分，未據告
    訴) ，經丙○○發覺報警當場查獲，並扣得甲○○所有共同
    供犯罪所用之破壞剪1支。(二)甲○○又承上開 竊盜之概括犯
    意，與莫家銘（另案由檢察官起訴）基於共同意圖為自已不
    法所有之犯意聯絡，於94年2月13日9時30分許在嘉義縣民雄
    鄉○○路92號，分別以甲○○所有客觀上可作為兇器使用之
    鐵鋸，竊取中國國際商業銀行股份有限公司所有之電纜線2
    條，嗣因保全公司人員李成忠發現前開處所停電斷訊，前往
    查看，發覺甲○○、莫家銘行竊，立即報警始查悉上情，並
    扣得甲○○所有共同供犯罪所用之鐵鋸1支。
二、案經嘉義縣警察局民雄分局報請臺灣嘉義地方法院檢察署檢
    察官偵查起訴及由臺灣嘉義地方法院檢察署檢察官自動檢舉
    偵查起訴。
    理      由
一、被告乙○○於本院最後審理期日經合法傳喚無正當理由不到
    庭，惟查上揭犯罪事實，業據被告甲○○、乙○○於警訊、
    偵查中、原審審理時及被告甲○○亦於本院審理中自承不諱
    ，核與被害人丙○○於警訊中指述失竊之情節相符 (見警卷
    第9至11頁)，並有被害報告書1紙、現場照片6幀等在卷可稽
    (見警卷第20至23頁)，堪認被告2人之自白核與事實相符，
    足以採信。雖被告乙○○曾於本院審理中辯稱：我覺得很冤
    枉，因為甲○○打電話給我時他已經將東西拆好了云云，純
    係飾卸之詞，不足採信，從而，本件事證明確，被告甲○○
    、乙○○之犯行洵堪認定。
二、按刑法第321條第1項第3款所謂之「兇器」，其種類並無限
    制，凡客觀上足以對人之生命、身體、安全構成威脅，具有
    危險性之兇器均屬之，且祇須於犯罪時攜帶此種具有危險性
    之兇器為已足，並不以攜帶之初即有行兇之意圖為必要（最
    高法院79年度台上字第5253號判例參照）。今查，被告甲○○、乙○○持以竊盜所用之破壞剪1支於94年1月25日竊取稻
    穀乾燥機儲存桶、散熱器各1個及被告甲○○與另案 起訴之
    莫家銘於94年2月13日9時30分許在嘉義縣民雄鄉○○路92號
    以甲○○所有客觀上可作為兇器使用之 鐵鋸，竊取電纜線2
    條之犯行，均係被告甲○○所攜往，且上開工具均係金屬製
    品，質硬型尖，客觀上足以殺傷人之生命、身體安全之器械
    ，顯均為具有危險性之兇器（最高法院78年度台上字第4422
    號裁判參照）。故核被告甲○○、乙○○所為，均係犯刑法
    第321條第1項第3款之 攜帶兇器竊盜罪。被告甲○○、乙○○2人就上開94年1月25日加重竊盜犯行及被告甲○○與莫家
    銘就94年2月13日之加重竊盜犯行均有犯意聯絡及行為之分
    擔，皆為共同正犯。被告甲○○曾於85年間因竊盜罪判處有
    期徒刑1年，另違反麻醉藥品管理條例案件判處有期徒刑8月
    及3年2月，偽造文書罪判處有期徒刑8月及違反藥事法案件
    判處有期徒刑6月，嗣定應執行有期徒刑4年8月，於88年3月
    31 日縮短刑期假釋出監並交付保護管束，於91年3月13日假
    釋期滿未經撤銷以已執行完畢論。被告乙○○曾於88年間因
    犯贓物罪及違反麻醉藥品管理條例案件，分別經判處有期徒
    刑4月及5月確定，嗣定應執行刑為有期徒刑8月，於90年9月
    19日出監執行完畢等情，有臺灣嘉義地方法院檢察署刑案資
    料查註紀錄表、臺灣高等法院 被告全國前案紀錄表各1份附
    卷可按，其2人於有期徒刑執行完畢5年以內再犯本件有期徒
    刑以上之罪，均為累犯，均應依刑法第47條之規定加重其刑
    。又被告甲○○另於94年2月13日9時30分許在嘉義縣民雄鄉
    ○○路92號，竊取中國國際商業銀行股份有限公司所有之電
    纜線2條部分，經臺灣嘉義地方法院檢察署9年度偵字第2421
    號移送併辦之事實，本院經核與檢察官起訴之犯罪事實有連
    續犯裁判上一罪之關係，屬同一事實，本院自得併予審理，
    亦此明。
三、原審就被告乙○○部分適用 刑法第28條、第321條第1項第3
    款、第47條之規定、並審酌被告乙○○年輕力壯，四肢健全
    、正值壯年，有完全之謀生能力，竟不思進取，及其目的、
    竊盜之手段、所竊得財物之價值、犯罪後之態度，以及其有
    上揭前科仍一犯再犯，更足見其輕忽法律之程度，惡性顯非
    輕微等一切情狀，量處有期徒刑七月，以示懲儆。並以扣案
    之破壞剪1支，係共同被告 甲○○所有持以竊盜所用之物，
    業據甲○○供述明確在卷，是上開工具顯係供 被告2人犯罪
    所用之物，依共犯連帶沒收原則，爰依刑法第38條第1項第2
    款之規定宣告沒收等情。此部分本院經核其認事用法，均無
    不當，量刑亦稱妥適。被告乙○○上訴意旨，認原審量刑過
    重云云，為無理由，應予駁回。
四、至於被告甲○○部分原審予以論罪科刑，並量處有期徒刑七
    月，固非無見。惟查：被告甲○○另於94年2月13日9時30分
    許在嘉義縣民雄鄉○○路92號，竊取中國國際商業銀行股份
    有限公司所有之電纜線2條部分，經臺灣嘉義地方法院檢察
    署94年度偵字第2421號移送併辦，原審就此部分未及審酌，
    即有　未洽，檢察官上訴意旨，亦執此指摘原判決對被告甲○○併辦部分未及審酌不當，為有理由，自應由本院將原判
    決關於被告甲○○部分撤銷改判。爰審酌被告甲○○年輕力
    壯，四肢健全、正值壯年，有完全之謀生能力，竟不思進取
    ，及其目的、竊盜之手段、所竊得財物之價值、犯罪後之態
    度，以及其有上揭前科仍一犯再犯，更足見其輕忽法律之程
    度，惡性顯非輕微等一切情狀，量處有期徒刑一年，以示懲
    儆。又扣案之破壞剪、鐵鋸各1支，係共同被告甲○○所有
    持以竊盜所用之物，業據甲○○供述明確在卷，是上開工具
    顯係供共同被告犯罪所用之物，依共犯連帶沒收原則，爰均
    依刑法第38條第1項第2款之規定宣告沒收。
五、被告乙○○經合法傳喚，無正當理由不到庭，爰不待其陳述
    逕行判決。
據上論結，應依刑事訴訟法第368條、第369條第一項前段、第36
4條、第371條、第299條第一項前段，法第28條、 第321條第1項
第3款、第47條、第38條第1項第2款，判決如主文。
本案經檢察官李傳來到庭執行職務。
中　　華　　民　　國　　94　　年　　8 　　月　　3 　　日
                  刑事第五庭　  審判長法　官  楊明章
                                      法　官  戴勝利
                                      法　官  顏基典
以上正本證明與原本無異。
不得上訴。
　　　　　　　　　　　　　　　　　　　書記官  呂嘉文
中　　華　　民　　國　　94　　年　　8 　　月　　4 　　日
附錄法條：
刑法第321條：
犯竊盜罪而有左列情形之一者，處6月以上5年以下有期徒刑：
一、於夜間侵入住宅或有人居住之建築物、船艦或隱匿其內而犯
    之者。
二、毀越門扇、牆垣或其他安全設備而犯之者。
三、攜帶兇器而犯之者。
四、結夥三人以上而犯之者。
五、乘火災、水災或其他災害之際而犯之者。
六、在車站或埠頭而犯之者。
前項之未遂犯罰之。
